【裁判字號】    97,易,2763
【裁判日期】    971219
【裁判案由】    竊盜等
【裁判全文】
臺灣板橋地方法院刑事判決              97年度易字第2763號
公  訴  人  臺灣板橋地方法院檢察署檢察官
被      告  甲○○
                    （現於臺灣彰化監獄執行中）
上列被告因竊盜等案件，經檢察官提起公訴（97年度偵字第
21827 號），本院依簡式審判程序，判決如下：
    主  文
甲○○犯攜帶兇器竊盜罪，累犯，處有期徒刑捌月；又犯毀損他
人物品罪，累犯，處有期徒刑肆月；應執行有期徒刑拾壹月。
    事  實
一、甲○○前於民國九十四年間因施用第二級毒品案件經臺灣臺
    中地方法院以九十四年度易字第九六六號判決判處有期徒刑
    一年，並經臺灣高等法院臺中分院以九十四年度上易字第九
    六七號判決駁回上訴確定。又因竊盜案件，經臺灣高等法院
    臺中分院判處有期徒刑一年確定，上開二案接續執行，於九
    十六年五月三十日假釋出監，於九十六年九月十七日保護管
    束期滿執行完畢。詎仍不知悔改，意圖為自己不法之所有，
    基於竊盜之犯意，於九十七年七月二十三日晚間六時十五分
    許，攜帶其所有，客觀上足供為兇器使用之一字起子一把，
    在臺北縣新莊市○○路四百號前，見乙○○將車斗載有鏟土
    機一臺之車牌號碼Ｑ二－三○三號自用大貨車（登記車主係
    宏裕紙業有限公司，價值約共新臺幣四十萬元）暫停該處後
    下車，惟疏未取走鑰匙而有機可趁，即逕將上開車輛駛離現
    場而竊盜得逞。經乙○○發現上揭車輛遭甲○○竊取，遂偕
    同行經現場之機車騎士在後追趕並報警處理，嗣甲○○駕駛
    上揭贓車疾駛逃避追捕之際，行經臺北縣新莊市○○路六百
    九十九巷七十九之一號西盛抽水站前時，竟另基於毀損之犯
    意，逆向行駛並衝撞丙○○所駕駛、適在該處等候紅燈之車
    牌號碼六Ｂ－二三四五號自用小貨車，該小貨車受力後再向
    前推撞由林鳳儀所駕駛、亦在該處等候紅燈之車牌號碼八Ｆ
    －○二七六號自用小客車，當場造成前開小貨車之後車廂及
    前保險桿凹入、前開小客車之前、後保險桿鈑金刮傷、右後
    車燈破裂及車雷達損壞（車牌號碼號八Ｆ－○二七六車輛毀
    損部分，未據告訴），甲○○見狀遂棄車逃逸，惟旋在臺北
    縣新莊市○○路六百九十四巷六之一號前，遭路人合力逮捕
    後送警處理，因而查悉上情。
二、案經乙○○、丙○○訴由臺北縣政府警察局新莊分局報告臺
    灣板橋地方法院檢察署檢察官偵查起訴，甲○○於準備程序
    進行中就被訴事實為有罪之陳述，經告知簡式審判程序之旨
    ，並聽取各當事人之意見後，本院裁定進行簡式審判程序審
    理。
    理  由
一、前開事實業據被告甲○○於警詢、偵查及本院審理時均自白
    不諱，核與證人乙○○、丙○○、林鳳儀於警詢及偵查中之
    證述相符，並有臺北縣政府警察局新莊分局搜索扣押筆錄一
    份、扣押物品目錄表及贓物認領保管單各一紙、現場照片六
    幀在卷可稽，足認被告前揭自白與事實相符，堪予採信，本
    案事證明確，被告犯行已堪認定，自應依法論科。按刑法第
    三百二十一條第一項第三款之攜帶兇器竊盜罪，係以行為人
    攜帶兇器竊盜為其加重條件，此所謂兇器，其種類並無限制
    ，凡客觀上足對人之生命、身體、安全構成威脅，具有危險
    性之兇器均屬之，且祇須行竊時攜帶此種具有危險性之兇器
    為已足，並不以攜帶之初有行兇之意圖為必要，最高法院七
    十九年度臺上字第五二五三號判例可資參照，被告於行竊時
    攜帶兇器之事實業經業經檢察官於準備程序中補充此部分事
    實，並更正起訴法條，查一字螺絲起子係金屬製品，倘持之
    敲擊、揮刺，足以傷害人之身體及生命，而屬刑法第三百二
    十一條第一項第三款所稱之「兇器」，殆無疑問。
二、核被告所為，係犯刑法第三百二十一條第一項第三款之攜帶
    兇器竊盜罪、同法第三百五十四條之毀損罪。被告所犯上開
    二罪，犯意各別，行為互殊，應分論併罰。被告前於九十四
    年間因施用第二級毒品案件經臺灣臺中地方法院以九十四年
    度易字第九六六號判決判處有期徒刑一年，並經臺灣高等法
    院臺中分院以九十四年度上易字第九六七號判決駁回上訴確
    定。又因竊盜案件，經臺灣高等法院臺中分院判處有期徒刑
    一年確定，上開二案接續執行，於九十六年五月三十日假釋
    出監，於九十六年九月十七日保護管束期滿執行完畢，有臺
    灣高等法院被告前案紀錄表一份在卷可查，被告於有期徒刑
    執行完畢後，五年內故意再犯本案最重本刑有期徒刑以上之
    罪，為累犯，應分別依刑法第四十七條第一項之規定加重其
    刑。爰分別審酌被告前有多次竊盜、毒品等前科，顯示素行
    不佳，有臺灣高等法院被告前案紀錄表在卷可稽，不思以正
    途獲取財物，竟伺機竊取他人財物，並於逃逸之際，不顧他
    人生命財產安全而駕車衝撞停等紅燈之其他車輛，雖幸未造
    成嚴重傷亡，然已造成被害人財產損失及不便，其毀損犯行
    之危險性甚高，應予非難，兼衡被告所竊得之大貨車等物之
    價值，及其犯罪之動機、目的、所受刺激、及於警詢、偵查
    至本院審理時均自知事證明確而坦承犯行，惟並未予被害人
    補償之態度等一切情狀，各量處如主文所示之刑，並定其應
    執行刑，以資懲儆。至被告行竊汽車時攜帶之上開一字螺絲
    起子並未扣案，被告供稱業已遭配偶丟棄而滅失，檢察官並
    未就此節舉證尚存在，爰不為沒收之諭知，附此敘明。
據上論斷，應依刑事訴訟法第273之1第1項、第299條第1項前段
，刑法第321 條第1 項第3 款、第354 條、第47條第1 項、第51
條第5 款，判決如主文。
本案經檢察官陳姿雯到庭執行職務。
中    華    民    國    97    年    12    月    19    日
                  刑事第二庭  法  官  王偉光
上列正本證明與原本無異。
如不服本判決，應於送達後10日內敘明上訴理由，向本院提出上
訴狀，上訴於本院第二審合議庭 (應附繕本) 。其未敘述上訴理
由者，應於上訴期間屆滿後20日內向本院補提理由書「切勿逕送
上級法院」。
                              書記官  陳宥伶
中    華    民    國    97    年    12    月    19    日
附錄本案論罪科刑法條全文：
中華民國刑法第三百二十一條
（加重竊盜罪）
犯竊盜罪而有左列情形之一者，處六月以上、五年以下有期徒刑
：一於夜間侵入住宅或有人居住之建築物、船艦或隱匿其內而犯
之者。
二  毀越門扇、牆垣或其他安全設備而犯之者。
三  攜帶兇器而犯之者。
四  結夥三人以上而犯之者。
五  乘火災、水災或其他災害之際而犯之者。
六  在車站或埠頭而犯之者。
前項之未遂犯罰之。
中華民國刑法第三百五十四條
（毀損器物罪）
毀棄、損壞前二條以外之他人之物或致令不堪用，足以生損害於
公眾或他人者，處二年以下有期徒刑、拘役或五百元以下罰金。


司法院資訊處製作；財團法人民間司法改革基金會備份。
